臺灣桃園地方法院民事簡易判決
110年度壢簡字第755號
原      告  陳迪元    通訊地址：台北郵政信箱2-201號
訴訟代理人  李亢和律師
被      告  著名企業股份有限公司

法定代理人  莊盛禧  
訴訟代理人  陳永來律師
            吳佳真律師
            魏雯祈律師
上  一  人
複  代理人  張祐誠律師
上列當事人間請求確認股份存在等事件，於民國111年3月8日言
詞辯論終結，本院判決如下：
    主    文
原告之訴駁回。
訴訟費用由原告負擔。
    事實及理由
壹、程序事項
　　按確認法律關係成立或不成立之訴，非原告有即受確認判決
    之法律上利益者，不得提起之，民事訴訟法第247條前段定
    有明文，該條所謂即受確認判決之法律上利益，係指因法律
    關係之存否不明確，致原告在私法上之地位有受侵害之危險
    ，而此項危險得以對於被告之確認判決除去之者而言。本件
    原告主張其持有被告公司1,800股之股份（下稱系爭股份）
    至今，惟被告否認原告為被告公司之股東，是兩造爭執原告
    是否持有被告公司之系爭股份，原告在私法上之地位將有受
    侵害之危險。揆諸首開說明，原告提起本件確認之訴，有即
    受確認判決之法律上利益，合予敘明。
貳、實體事項
一、原告主張：原告於民國75年間至今持有系爭股份，並為被告
    公司之董事。被告公司於76年1月22日以簡便通知函證明，
    原告截至76年1月22日共持有被告1,800股之股份（每股面額
    新臺幣【下同】1,000元），而原告迄今未曾出售或轉讓系
    爭股份，然30年餘間，原告未曾出席任何一次董事會，亦未
    股利或盈餘分派，原告於109年2、3月間曾去電被告公司，
    詢問股份是否存在並傳真上開簡便通知函影本，但對方僅回
    應會轉告董事長，至今無下文，為此，爰提起本件訴訟，並
    聲明請求：（一）確認原告在被告公司有1,800股之股份存
    在。（二）被告應將前項所示股東權利登載在公司股東名冊
    上。
二、被告則以：被告公司向會計師調閱近20年來歷次公司變更事
    項登記資料，被告公司股東自75年迄今，股東名簿已歷經至
    少9次的更迭，且期間歷經增資發行新股，亦曾辦理減資，
    股權結構變動複雜，而原告於80年5月4日前，就將其所持被
    告公司之所有股份轉讓他人，並經被告公司依法向經濟部申
    請公司變更登記在案，是原告現已無被告公司股份，自非被
    告股東。況被告公司股份共計500,000股乃為現任4名股東分
    別所有，無多餘股份可登記為原告所有等語，資以抗辯。並
    聲明：如主文第1項所示。
三、本院之判斷：
（一）按當事人主張有利於己之事實者，就其事實有舉證之責任
      ，民事訴訟法第277條前段定有明文；民事訴訟如係由原
      告主張權利者，應先由原告負舉證之責，若原告先不能舉
      證，以證實自己主張之事實為真實，即應駁回原告之請求
      。本件原告主張其持有被告公司之系爭股份乙節，既為被
      告所否認，即由原告就此有利於己之事實負舉證責任。
（二）原告主張其於75年間至今持有系爭股份，且為被告公司之
      董事等語，並提出被告公司之變更登記事項卡、被告公司
      76年1月22日簡便通知函等件為證（見本院110年度補字第
      268號卷第7至11頁）。經查，本院向桃園市政府調閱被告
      登記資料全卷宗，可知被告公司於75年間增資為7,000,00
      0元分為7,000股，原告於75年6月20日繳納股款1,000,000
      元，後被告於同年間多次增資並變動董事持有股數，至75
      年12月23日，原告持有被告股份1,800股；於77年4月23日
      ，被告舉辦股東臨事會，決議「原任董事即原告、訴外人
      陳文中、陳穆三人持有股份全部轉讓，依法當然解任，並
      補選董事」等情，有被告公司案卷會議紀錄1份在卷可查
      ，可認原告於77年4月23日被告公司股東會前已將系爭股
      份全部轉讓。又原告提出之證據僅能證明其至76年1月22
      日前仍持有系爭股份，無法證明於77年4月23日後至今仍
      持有系爭股份，原告復未提出其他證據舉證其目前仍持有
      系爭股份，從而，原告主張確認其對被告之系爭股份存在
      ，及被告應將股東權利登載在公司股東名冊上，均非可採
      。
四、綜上所述，原告請求確認其對於被告有系爭股份存在，以及
    被告應將系爭股份權利登載在公司股東名冊上，均為無理由
    ，應予駁回。
五、本件事證已臻明確，兩造其餘攻擊防禦方法及所提證據，於
    判決結果不生影響，爰不逐一論列，併此敘明。
六、訴訟費用負擔之依據：民事訴訟法第78條。
中　　華　　民　　國　　111 　年　　4 　　月　　7 　　日
                  中壢簡易庭      法  官  張得莉
以上為正本係照原本作成。
如不服本判決，應於送達後20日內，向本院提出上訴狀並表明上
訴理由，如於本判決宣示後送達前提起上訴者，應於判決送達後
20日內補提上訴理由書（須附繕本）。
如委任律師提起上訴者，應一併繳納上訴審裁判費。
中　　華　　民　　國　　111 　年　　4     月　　7 　　日
                                  書記官  鄭涵勻